【裁判字號】    94,訴,1792
【裁判日期】    950323
【裁判案由】    毒品危害防制條例
【裁判全文】
臺灣臺北地方法院刑事判決              94年度訴字第1792號
公  訴  人  臺灣臺北地方法院檢察署檢察官
被      告  戊○○
                    （另案於臺灣臺北監獄執行中）
選任辯護人  官朝永律師
上列被告因毒品危害防制條例案件，經檢察官提起公訴（九十四
年度偵字第一五二四五號），本院判決如下：
    主  文
戊○○販賣第二級毒品，未遂，處有期徒刑伍年，扣案如附表編
號一至四所示之物均沒收銷燬，扣案如附表編號五至八所示之物
均沒收，未扣案因犯罪所得之財物新台幣玖佰元沒收，如全部或
一部不能沒收時，以其財產抵償之。
    事  實
一、戊○○之綽號係「雞腿」，明知MDMA、MDA與K他命均為毒品
    危害防制條例列管之毒品，不得非法持有及販賣，竟為供己
    施用，以每包K他命新台幣（下同）七百元、每顆搖頭丸二
    百元之代價，自真實姓名年籍不詳、綽號「糖果」之成年女
    子處，購得第三級毒品K他命十七包以及內含第二級毒品MDM
    A、MDA成分之搖頭丸二十餘顆。其施用部分毒品後（另經本
    院以九十四年度易字第二一四八號判決），欲將上開毒品處
    分，遂詢問「糖果」有何處分管道，恰因「糖果」之網友丙○○欲於民國九十四年八月十九日舉辦生日轟趴（另由檢方
    偵辦中），有意購買毒品，戊○○遂透過「糖果」之介紹，
    萌生將上開毒品販售予丙○○以牟利之意圖。經聯繫後，戊○○乃於同日中午十一時至十二時許，至丙○○位於臺北市
    ○○○路二段二五０巷二八弄二六號四樓之住處，經丙○○
    表示要買第三級毒品K他命一包後，戊○○即以九百元之價
    格，販賣第三級毒品K他命一包予丙○○。嗣臺北市政府警
    察局信義分局員警於同日下午二時五十分許，持搜索票至丙○○上開住處搜索，當場查獲前述第三級毒品K他命一包（
    驗餘淨重０點二九公克），經詢問丙○○上開毒品之來源，
    丙○○表示可以配合辦案，遂撥打戊○○使用之00000
    00000號行動電話，給本即有販賣毒品犯意之戊○○，
    佯稱需再購買搖頭丸及K他命，戊○○一再向丙○○確認有
    無交易之真意，丙○○佯稱確有交易之真意後，戊○○乃同
    意販售，並於同日下午六時三十分許，承前販賣第三級毒品
    K他命之犯意，並基於販賣第二級毒品MDA、MDMA之犯意，持
    如附表編號一至七所示，內含第二級毒品MDMA、MDA之搖頭
    丸藥錠二十顆（十顆黃色、十顆橘色，各取三顆研磨成粉末
    狀鑑驗後，剩餘藥錠各七顆、粉末各一包，驗餘淨重各為二
    點七一公克）及第三級毒品K他命十四包（取三包之部分粉
    末鑑驗，剩餘十四包，驗餘淨重四點七七公克），至丙○○
    上址住處樓下，隨即為警查獲，致未得逞，警方並在戊○○
    身上扣得前述毒品及其所有搭配0000000000號門
    號使用之行動電話一支。
二、案經台北市政府警察局信義分局移送臺灣台北地方法院檢署
    檢察官偵查後起訴。
    理  由
一、按被告以外之人於審判外之言詞或書面陳述，除法律另有規
    定者外，不得作為證據，刑事訴訟法第一百五十九條第一項
    固有明文規定。惟被告以外之人於偵查中向檢察官所為之陳
    述，除顯有不可信之情況外，得為證據。且被告以外之人於
    審判外之陳述，雖不符刑事訴訟法第一百五十九條之一至之
    四之規定，惟經當事人於審判程序同意作為證據，法院審酌
    該言詞陳述或書面陳述作成時之情況，認為適當者，亦得為
    證據，復為同法第一百五十九條之一第二項、第一百五十九
    條之五第一項所明定。本件證人丙○○、甲○○、乙○○、
    丁○○於檢察官偵訊時所為之陳述，並無顯不可信之情況，
    且丙○○、甲○○、乙○○於警詢時所為之陳述，經被告同
    意作為證據，本院審酌各該陳述於作成時之情況，亦認為適
    當，故其等於審判外之陳述，自得作為本案之證據，核先敘
    明。
二、訊據被告戊○○固承認有於前述時、地，為供己施用，先自
    「糖果」處分別以每包七百元、每顆二百元之價格購入K他
    命十七包及內含MDA、MDMA成分之搖頭丸二十餘顆，經施用
    部分後，欲處分其餘毒品，遂向「糖果」詢問處分管道，後
    於案發當日中午，至丙○○住處交付K他命一包給丙○○，
    嗣於同日下午又攜帶K他命十四包、搖頭丸二十顆至丙○○
    住處之事實，惟矢口否認有何販賣第二、三級毒品之犯行，
    辯稱：向「糖果」購入毒品後，想要把毒品退還給「糖果」
    ，「糖果」說會幫伊處理，就叫伊把K他命送到丙○○家給
    他試，如果丙○○要，再跟「糖果」聯絡，所以當天中午拿
    了一包K他命給丙○○試。回家後，又接到丙○○的電話，
    叫伊把MDMA及K他命送過去，他有說金額及數量，金額是比
    伊買入的高，伊就將剩下的毒品送過去。中午那次是被「糖
    果」利用去送毒品，下午則是警察用陷害教唆之方式，叫丙○○向伊買，伊主觀上都沒有販賣之意思云云。經查：
(1)、被告販賣毒品予丙○○之經過，業據證人丙○○到庭證述明
    確。其於本院審理時證稱：案發當天我生日，想慶祝滿十八
    歲，所以經由網友「糖果」之介紹，拿到綽號「雞腿」之被
    告電話，「糖果」給我電話叫我自己處理，我就打電話向被
    告買毒品，被告早上十點多來，我在住家客廳向他買一包K
    他命，九百元，當時有「小牛」（指乙○○）、「小熊」（
    指甲○○）在場，後來警察到我家搜索，要我供出毒品上游
    ，我打電話給被告，說我這邊很多人，有人需要搖頭丸及K
    他命，他問我是真的嗎？我說真的，後來他打電話來，說要
    找在場他認識的朋友「小牛」聽，他就跟「小牛」講電話，
    講完再交給我，我說要搖頭丸二十顆、K他命十五包，他叫
    我等三十分鐘，三十分後沒來，我再打給他，他說他不相信
    ，叫別人來聽，後來他說等一下會來，「小牛」就跟警方到
    樓下等，之後被告就打電話來說他到了等語明確（本院卷第
    七二至七五、七七頁）。其於檢察官偵訊時則具結證述：我
    在被查獲前幾天上網刊登開生日派對的留言，網友說沒有吃
    毒品的（派對）不好玩，我就去跟被告買，因為一個女網友
    「糖果」給我被告的電話，叫我跟他買，我就打被告000
    0000000的電話說要一件褲子（指K他命），我問被
    告多少錢，他說來了再說，被告十點半至十一點間到我家，
    當時有「小牛」、「小熊」在場，被告給我一包K他命，說
    要一千元，我說太貴了，可否九百元？他說好，找我一百元
    。下午一、二點左右，警察持搜索票到我家，在我身上搜到
    上午向被告買的K他命，警察要我調藥頭出來，我打電話要
    被告帶二十件衣服（指搖頭丸）及十五件褲子（指K他命）
    出來，被告問我是否真需要這麼多？我說人很多。我問價錢
    ？被告說衣服三百五十元，褲子九百元，他說三十分鐘會來
    ，後來沒來，我打電話問他，他說真的有那麼多人嗎？我說
    有，他說要問小牛，小牛就去講電話，講完後到四點多，被
    告到我家樓下，警察上前抓被告，有查到衣服跟褲子等語詳
    盡（偵查卷第一一七至一一九頁）。
(2)、丙○○證述之情節，復與當日在場之乙○○（小牛）、甲○○（小熊）證述之情節相符。乙○○於本院審理時證稱：（
    在丙○○家中）有看到好像拿東西交易的動作，是「雞腿」
    （指被告）拿東西給「小本」（指丙○○），雙方握拳交易
    ，什麼東西我沒有看到，後來「小本」就拿錢給「雞腿」。
    我和甲○○一起進到丙○○家，那時沒有看到雞腿。我們進
    來沒有多久後，被告才上來。警察搜索後，「小本」有打電
    話給「雞腿」，之後「雞腿」有打電話給我，問我那邊安不
    安全，我就配合警方說安全等語（本院卷第七九至八十頁）
    。於檢察官偵訊時亦具結證稱：我跟甲○○十一點多去丙○○家，要幫他慶生，之前見過被告二、三次，我那時在客廳
    裝機器，看到他們（指被告及丙○○）互相手握拳頭交易。
    警察約（下午）四、五點來，丙○○承認他藥是跟被告拿的
    ，警察要他打電話給被告，一開始丙○○用家裡電話打，後
    來被告一直打電話給我等語明確（偵查卷第一四一至一四三
    頁）。甲○○亦於偵訊時具結證稱：我的外號是「小熊」，
    在丙○○住處看到被告，當時我們在試音，被告手握個東西
    拿給丙○○，警察下午來，開始搜，丙○○身上有K他命，
    警察問他毒品何處來？他說是被告的，警察叫丙○○打電話
    向被告調貨，丙○○打電話跟被告說，我這邊朋友都來了，
    貨不夠用，丙○○跟被告說要衣服褲子，數量有說要很多，
    隔很久被告才來，就被警察抓了。除了丙○○外，乙○○也
    有跟被告講過電話，我去上廁所時有看到丙○○拿錢給被告
    等語詳盡（偵查卷第一三九至一四二頁）。
(3)、而當日至丙○○住處搜索之警員丁○○復於檢察官偵訊及本
    院審理時，到庭具結證稱：出示搜索票後進行搜索，當場查
    獲一包K他命，丙○○說藥頭是「雞腿」，我問他如何證明
    ，他說只要再打電話跟他訂，他就馬上打電話，結果戊○○
    就來了。本件是因丙○○在網路上刊登要開生日轟趴，所以
    聲請搜索票，後來我是跟乙○○（小牛）在車上等被告過來
    ，是丙○○跟被告聯絡好後，我們才分組，我才下去。丙○○用家裡電話打給被告，他說他這裡有很多朋友要衣服及褲
    子，被告還有打電話過來查證，被告好像比較相信乙○○，
    打了許多電話給乙○○，問乙○○是否安全，因被告和乙○○之前就認識，乙○○就配合我們回答說安全，我和乙○○
    在下面等時，被告也有打電話來問。丙○○在電話裡面有提
    到數量，好像是二十顆搖頭丸，Ｋ他命我沒有印象等語明確
    （偵查卷第一四五頁、本院卷第六七至七十頁）。參酌丙○○、乙○○、甲○○與丁○○之證詞就主要情節均相吻合，
    且丙○○確曾於九十四年八月十一日在網路上刊登留言，表
    示同年月十九日有派對，需要衣服褲子者要提早告知，有網
    路留言一則在卷可稽（偵查卷第六三頁）；而案發當天確實
    為丙○○之十八歲生日，亦有丙○○之年籍資料附卷為憑（
    本院卷第七十頁），可見丙○○證稱因為慶祝生日要開轟趴
    ，所以想買毒品等語，應堪採信。其次，丙○○住處之市內
    電話號碼為00000000，被告使用之手機門號為00
    00000000號，乙○○使用之手機門號則為0000
    000000號，分別有其等之警詢筆錄在卷可參（偵查卷
    第十二、二五、四八頁）；而被告確於案發當日上午十二時
    許、下午四時許、五時許，以其使用之上述門號，撥打電話
    至丙○○、乙○○使用之上述號碼，亦有00000000
    00門號之雙向通聯資料查詢一份存卷可查（偵查卷第一三
    ０至一三二頁），足見案發當日中午、下午，被告與丙○○
    確有分別聯絡購買毒品事宜兩次，並由被告向乙○○查詢確
    認之事實。又警方在丙○○身上查獲之不明粉末一包，確係
    第三級毒品K他命（驗餘淨重零點二九公克），有台北市政
    府警察局九十五年二月二十三日北市鑑毒字第一０二六號鑑
    驗通知書一張附卷可查（本院卷第四三之一、二頁）。警方
    再循線查獲被告後，在被告身上扣得之不明黃色藥錠十顆、
    橘色藥錠十顆，經各取三顆研磨成粉末狀鑑驗後，均檢出第
    二級毒品MDA與MDMA成分，剩餘黃色及橘色藥錠各七顆、粉
    末各一包（驗餘之黃色、橘色藥錠淨重各為二點七公克，黃
    色、橘色粉末各為０點０一公克）；另在被告身上扣得之白
    色粉末十四包，隨機選取三包檢驗後，均檢出第三級毒品K
    他命成分，共剩餘十四包（驗餘淨重共四點七七公克），亦
    有同前局九十四年十二月十六日北市鑑毒字第一０三一號鑑
    驗通知書一份在卷可查；此外，復有如附表編號一至六所示
    之上述毒品扣案可資佐證，顯見被告確有販賣第三級毒品K
    他命一包予丙○○，之後再攜帶第二級毒品MDA、MDMA二十
    顆、第三級毒品K他命十四包欲販售給丙○○之事實。
(4)、被告雖稱要將毒品退還給「糖果」，卻遭「糖果」利用送毒
    品給丙○○云云，但丙○○既稱「糖果」告知被告之電話，
    要伊自行與被告聯繫，且被告將K他命送到伊住處後，原本
    表示K他命一包要一千元，經討價還價後，降為九百元；而
    下午該次，亦係丙○○直接打電話與被告洽談購買毒品之數
    量、價格，並未透過「糖果」聯繫，可見本案毒品交易之價
    格與數量，均由被告與丙○○自行洽談後決定之，被告並非
    單純擔任送貨之工作。又被告既稱係以每包七百元之價格購
    入K他命，復以九百元之價格售予丙○○；且案發當日下午
    ，亦準備以高於原價之價格，將搖頭丸及K他命交付給丙○○，顯見被告係基於營利之意圖，以高於原價之價格將毒品
    販售給丙○○，而非單純將原先購買之毒品，以原價退還之
    方式交付給丙○○。況且，縱認被告係幫「糖果」送貨，但
    交付商品與收取價金之行為，均屬販賣罪行之構成要件行為
    ，縱以幫助他人營利犯罪之意思，而參與交付買賣標的物、
    收取貨款之販賣要件行為，仍應論以販賣之共同正犯，故被
    告上開辯解，並不足採。
(5)、再按，「陷害教唆」係司法警察以引誘或教唆犯罪之不正當
    手段，使原無犯罪故意之人因而萌生犯意而實施犯罪，再進
    而蒐集其犯罪之證據或予以逮捕偵辦；縱其目的係在於查緝
    犯罪，但其手段顯然違反憲法對於基本人權之保障，且已逾
    越偵查犯罪之必要程度，對於公共利益之維護並無意義，其
    因此等違反法定程序所取得之證據資料，應不具有證據能力
    。若行為人本即有犯罪之念頭，警察人員縱有實施「誘捕偵
    查」之方法，僅係讓其犯行「提前」浮現，並非藉此惹起行
    為之犯意，此則與「陷害教唆」不同，是誘捕偵查之方法如
    未違背受教唆者之自由意志（即實施教唆者並無施用強暴、
    脅迫之手段），復不違反比例原則，則驅使巧妙之手段、方
    法，使潛在化之犯罪，浮出於水面上，而加以檢舉摘發，且
    未超越「容許限度」之情形，在此情況下所取得之證據，並
    非不得作為認定犯罪之依據。本案被告於案發前已有處分其
    所持有毒品之意思，且經「糖果」介紹丙○○與之購買後，
    被告隨即應允，而於當日上午以高於購入之價格，販售K他
    命一包予丙○○，顯見其當時即有販賣毒品以牟利之犯意。
    警方為取得證據，授意丙○○於同日下午佯稱欲再購買毒品
    ，而被告接到電話後，僅一再確認丙○○有無交易之真意？
    交易是否安全？並無其他反對交易或表示目前無現貨之意思
    ，由此益見被告本即有販賣之意圖，而與原無犯罪故意之情
    形不同，故被告辯稱本件係陷害教唆，所得之證據不能採用
    云云，亦不足採。
(6)、末查，本案被告自稱為供己施用，遂以每包K他命七百元、
    每顆搖頭丸二百元之價格購得K他命十七包及搖頭丸二十餘
    顆，而被告於案發當日為警查獲後，經警採集其尿液送驗結
    果，確呈MDMA陽性反應，故被告連續施用第二級毒品之犯行
    ，遂經本院以九十四年度易字第二一四八號判處有期徒刑四
    月確定，有該判決一份在卷可稽，是被告前開自白，自可採
    信。再被告嗣後以一包K他命九百元之價格售予丙○○，足
    見其係在轉售之際，從中賺取買賣差價以牟利。至於被告欲
    販售搖頭丸給丙○○之價格，雖未據丙○○具體敘明，但毒
    品MDA、MDMA之價值高昂，且毒品買賣係屬非法交易，政府
    一向查禁森嚴，予以重罰而無寬貸之餘地，是毒品之買賣恆
    以隱密之方式為之，並無公定之價格及數量，且買賣之價量
    並可能依雙方關係之深淺、彼此之資力厚薄、供需情況、查
    緝是否嚴緊、來源是否充裕等情而有所不同，非可一概而論
    。故買賣之數量及價額，除非買賣雙方俱供認明確，委難察
    得實情；惟衡諸常情，倘非有利可圖，或至親好友之間，一
    般人實無甘冒被處重罰之風險而無償轉讓毒品之可能。況且
    ，被告於本院準備程序時自承：我回家後又接到丙○○的電
    話，叫我把MDMA及K他命送過去，他有說金額及數量，金額
    是比我買入的高，我就將我剩下的毒品送過去等語，益見被
    告欲將MDMA販售予丙○○之價格，係較買入價格為高，以便
    從中牟利。綜上所述，本件事證明確，被告販賣第二級毒品
    未遂及第三級毒品既遂之犯行，堪以認定。
(7)、辯護人雖聲請傳喚甲○○到庭作證，惟甲○○經本院合法傳
    喚未到，而甲○○就被告與丙○○間賣賣毒品之情形，已於
    偵查中具結證述明確，且其所述亦與同時在場之乙○○所言
    ，大致相符，而乙○○於偵查及本院審理時，均到庭證述詳
    盡，則此部分之待證事實，已臻明確，自無再行傳訊甲○○
    之必要。辯護人另聲請調閱丙○○所使用之行動電話通聯紀
    錄，以查明被告究係以「糖果」為媒介販賣毒品予丙○○，
    或係受「糖果」之指使將退還之毒品交給丙○○，惟查，本
    案案發時間為九十四年八月十九日，俟辯護人於九十五年三
    月二日具狀聲請時，已超過通聯紀錄六個月之保留期限；再
    者，卷內已有被告於案發時使用之行動電話通聯紀錄，可供
    本院調查推敲，而本院審酌相關證據後，認定丙○○係透過
    「糖果」之介紹直接向被告購買毒品，故此部分之事實亦屬
    明確。至辯護人聲請調閱被告之郵局存摺，以證明被告之財
    務狀況不佳，並非毒品之販賣者，但販賣毒品之人，因其生
    活習性、消費型態之不同，本即未必為財務狀況良好之人，
    故辯護人聲請調查之證據，與待證事實並無關聯性存在，亦
    無調查之必要，附此說明。
二、查MDA與MDMA係屬毒品危害防制條例第二條第二項第二款規
    範之第二級毒品，K他命則係同條例第二條第二項第三款規
    範之第三級毒品。再按，警方為求破案，授意他人佯裝購毒
    而與毒販聯繫，經毒販允諾，依約攜帶毒品交付予該佯裝購
    毒之人，旋為埋伏員警當場查獲者，因該佯裝之人原無買受
    毒品之意思，事實上該二人不能真正完成買賣毒品之行為，
    販毒者僅成立販賣毒品未遂罪。故被告戊○○於案發當日上
    午販賣K他命一包予丙○○部分，係犯同條例第四條第三項
    之販賣第三級毒品毒品既遂罪；另被告於案發當日下午與丙○○談妥交易數量、價格後，攜帶第二、三級毒品到場，著
    手實施販賣毒品之行為，惟尚未交付毒品及收取價金，即為
    警查獲之部分，則係犯同條例第四條第六項、第二項、第三
    項之販賣第二、三級毒品未遂罪。被告販賣毒品前後，意圖
    販賣而持有毒品之低度行為，應為嗣後販賣毒品之高度行為
    所吸收，不另論罪。被告前後兩次販賣第三級毒品既遂、未
    遂之犯行，係在同一日內，以相同之方法，觸犯構成要件相
    同之罪名，顯係基於概括犯意反覆為之，為連續犯，應依刑
    法第五十六條規定以一情節較重之販賣第三級毒品既遂罪論
    ，並加重其刑。又被告於案發當日下午該次，係同時攜帶搖
    頭丸（內含MDA、MDMA）與K他命至現場，欲一併販賣給丙○○，故其係以一行為同時觸犯販賣第二級毒品未遂、第三級
    毒品既遂罪（未遂部分已因連續犯關係以一罪論），為想像
    競合犯，應依刑法第五十五條前段之規定，從一重之販賣第
    二級毒品未遂罪論處。被告已著手於販賣第二級毒品行為之
    實施，尚未交付毒品及收取價金，即為警當場查獲，尚屬未
    遂階段，爰依刑法第二十六條前段之規定，按既遂犯之刑度
    減輕其刑。故無期徒刑減為七年以上有期徒刑，有期徒刑則
    減輕其刑。爰審酌被告明知毒品危害人體健康，竟圖牟不法
    利益而販賣毒品，惟被告於行為時甫年滿十八歲不久，思慮
    尚欠周詳，再參酌其實際售出之毒品為K他命一顆，獲利不
    高，其餘搖頭丸二十顆及K他命十四包均尚未售出，即為警
    查獲，且其犯罪後坦承部分犯行，尚非毫無悔意等一切情狀
    ，量處如主文所示之刑。扣案如附表編號一至四所示之黃色
    藥錠、粉末及橘色藥錠、粉末，均含有第二級毒品MDA與MDM
    A成分；已如前述，均應依毒品危害防制條例第十八條第一
    項前段規定諭知沒收銷燬。至附表編號五、六所示之白色粉
    末共十五包，分別係被告正著手或業已販賣給丙○○之毒品
    ，均含有第三級毒品K他命成分，故上開毒品既屬構成犯罪
    行為標的之違禁物，自應依刑法第三十八條第一項第一款規
    定予以沒收。又扣案如附表編號七所示之空包裝袋十七個，
    為被告所有之物，已據被告供承在卷，上開物品有防止毒品
    裸露、溢出及潮濕，並便於攜帶之作用，自係供販賣毒品所
    用之物，應依同條例第十九條第一項規定諭知沒收（包裝黃
    色及橘色粉末之包裝紙，係鑑驗機關鑑驗後使用之包裝紙，
    自不予沒收）。又扣案如附表編號八所示之行動電話一支，
    係被告所有供與丙○○聯絡買賣毒品事宜所用之電話，復已
    如前述，除該手機之門號晶片卡，係電信公司所有出租予他
    人之物，並非被告所有之物，故不予沒收外，該手機設備一
    支亦應依同條例第十九條第一項規定併予宣告沒收。再被告
    販賣毒品所得之財物現金九百元，應依同條例第十九條第一
    項之規定予以沒收，如全部或一部不能沒收時，應以其財產
    抵償之。
三、公訴意旨另以：被告戊○○綽號「雞腿」，明知MDMA為毒品
    危害防制條例列管之第二級毒品，不得違法持有、販賣，竟
    透過真實姓名年籍不詳，綽號「糖糖」之成年女子媒介，於
    九十四年八月十九日中午十二時許，以三百元之價格販賣第
    二級毒品MDMA一顆予綽號「小本」之丙○○。嗣經警至丙○○位於臺北市○○○路○段二五０巷二八弄二六號四樓住處
    搜索，當場查獲前開MDMA藥錠一顆，始悉上情，因認被告此
    部分亦涉有販賣第二級毒品MDMA既遂之犯行。惟按犯罪事實
    應依證據認定之，無證據不得認定犯罪事實；又不能證明被
    告犯罪者，應諭知無罪之判決，刑事訴訟法第一百五十四條
    第二項、第三百零一條分別定有明文。本件公訴人認定被告
    涉有上開犯行，係以證人丙○○之陳述，以及在丙○○住處
    查扣之第二級毒品MDMA一顆為其主要論據。訊據被告堅詞否
    認有上述販賣第二級毒品之犯行，辯稱：未曾販賣MDMA給丙○○等語。經查：丙○○固於警詢中陳稱：警方查獲之K他
    命一包是從我牛仔褲搜出的，搖頭丸一顆是在客廳桌上的一
    個藥罐內取出的，我是在九十四年八月十九日十二時左右在
    我家向「雞腿」戊○○買的，搖頭丸是三百元、K他命是九
    百元等語（偵查卷第十三至十五頁）；惟其於檢察官偵訊時
    以證人身份具結後，已改稱：我在被抓當天早上九點多打電
    話給被告說要一件「褲子」，就是K他命，被告到我家就給
    我一包K他命，說要一千元，我跟他說太貴，可否九百元，
    他說好，他找我一百元，後來就離開了等語（偵查卷第一一
    七至一一八頁），其就被告是否有販賣搖頭丸一顆之犯行，
    前後所述已有歧異。再丙○○於本院審理時再次具結證稱：
    警方在我媽媽的藥罐搜到搖頭丸，我不知是誰的。案發當天
    早上，我只有跟被告買K他命，沒有買搖頭丸（本院卷第七
    一、七三頁）。則被告有無販賣搖頭丸給丙○○之事實，已
    值懷疑。再證人乙○○與甲○○雖於偵訊及本院審理時具結
    證稱：有看到被告與丙○○握拳交易，丙○○並交付金錢給
    被告，但未見到被告交付何物等語，而如前述，則其等之證
    詞僅能證明被告與丙○○有交易之事實，而無法證明被告係
    販賣何種毒品予丙○○。再者，警方在丙○○住處查獲之搖
    頭丸（黃色藥錠）一顆，經送檢驗結果，檢出第二級毒品MD
    MA成分，有台北市政府警察局九十五年二月二十三日北市鑑
    毒字第一０二六號鑑驗通知書一紙在卷可稽（本院卷第四三
    之一、二頁）。而被告於案發同日下午，由丙○○配合警方
    佯裝為購毒者，經談妥交易內容後攜帶至現場之黃色藥錠與
    橘色藥錠，經同前局檢驗結果，均檢出第二級毒品MDA、MDM
    A成分，已如前述，則該二種藥錠之成分並非完全相同，則
    丙○○證稱藥罐內之搖頭丸並非向被告購買所得等語，即非
    全然無據。再參酌丙○○於案發當日為慶生而開轟趴派對，
    警方至現場搜索時，除丙○○外尚有其友人甲○○、乙○○
    、林裕峰、劉俊成、東洋等人在場，有搜索扣押筆錄、扣押
    物品目錄表各一份附卷為憑（偵查卷第二十至二三頁），可
    見案發當日現場出入之份子頗多，且其等既至該處參加轟趴
    派對，當有可能自行攜帶毒品以便助興，故丙○○陳稱不知
    該搖頭丸何人所有，尚屬可採。況且，該搖頭丸被查扣之地
    點，與丙○○放置K他命之地點不同，故該搖頭丸一顆，並
    非丙○○同時向被告購入之毒品，應可採信。此外，本院復
    查無其他相關事證足以認定被告有販賣第二級毒品MDMA給丙○○之犯行，本應為被告無罪之諭知。但公訴人既認被告此
    部分之行為，如果構成犯罪，與前述業經本院論罪科刑之販
    賣第二級毒品未遂部分，有連續犯之裁判上一罪關係，爰不
    另為無罪之諭知。
據上論斷，應依刑事訴訟法第二百九十九條第一項前段，毒品危
害防制條例第四條第二項、第三項、第六項、第十八條第一項前
段、第十九條第一項，刑法第十一條前段、第五十五條前段、第
五十六條、第二十六條前段、第三十八條第一項第一款，判決如
主文。
本案經檢察官孟令士到庭執行職務。
中    華    民    國    95    年    3     月    23    日
                  刑事第三庭    審判長法  官  林恆吉
                                      法  官  胡宗淦
                                      法  官  游士珺
上正本證明與原本無異。
如不服本判決，應於判決送達後10日內向本院提出上訴狀 (應抄
附繕本)。
                                      書記官  林素霜
中    華    民    國    95    年    3     月    24    日
附錄本案論罪科刑法條全文
毒品危害防制條例第4條
製造、運輸、販賣第一級毒品者，處死刑或無期徒刑；處無期徒
刑者，得併科新臺幣1千萬元以下罰金。
製造、運輸、販賣第二級毒品者，處無期徒刑或7年以上有期徒
刑，得併科新臺幣7百萬元以下罰金。
製造、運輸、販賣第三級毒品者，處5年以上有期徒刑，得併科
新臺幣5百萬元以下罰金。
製造、運輸、販賣第四級毒品者，處3年以上10年以下有期徒刑
，得併科新臺幣3百萬元以下罰金。
製造、運輸、販賣專供製造或施用毒品之器具者，處1年以上7
年以下有期徒刑，得併科新臺幣1百萬元以下罰金。
前五項之未遂犯罰之。
附表：
┌──┬─────┬─────────────┬────────────┐
│編號│物      品│數                      量│備                    註│
├──┼─────┼─────────────┼────────────┤
│一  │黃色藥錠  │柒顆（驗餘淨重貳點柒公克）│扣案，含第二級毒品MDA及 │
│    │          │                          │MDMA成分                │
├──┼─────┼─────────────┼────────────┤
│二  │黃色藥粉  │壹包（驗餘粉末，淨重零點零│扣案，含第二級毒品MDA及 │
│    │          │壹公克）                  │MDMA成分                │
├──┼─────┼─────────────┼────────────┤
│三  │橘色藥錠  │柒顆（驗餘淨重貳點柒公克）│扣案，含第二級毒品MDA及 │
│    │          │                          │MDMA成分                │
├──┼─────┼─────────────┼────────────┤
│四  │橘色藥粉  │壹包（驗餘粉末，淨重零點零│扣案，含第二級毒品MDA及 │
│    │          │壹公克）                  │MDMA成分                │
├──┼─────┼─────────────┼────────────┤
│五  │K他命     │拾肆包（驗餘淨重肆點柒柒公│扣案，含第三級毒品K他命 │
│    │          │克）                      │成分，係被告正著手販賣給│
│    │          │                          │丙○○之毒品            │
├──┼─────┼─────────────┼────────────┤
│六  │K他命     │壹包（驗餘淨重零點貳玖公克│扣案，含第三級毒品K他命 │
│    │          │）                        │成分，係被告業已販售給陳│
│    │          │                          │鵬宇之毒品              │
├──┼─────┼─────────────┼────────────┤
│七  │包裝袋    │拾柒個（裝盛上述黃色藥錠、│被告所有供販賣MDA、MDMA │
│    │          │橘色藥錠之塑膠袋各一個，另│及K他命所用之物         │
│    │          │分別裝盛上開K他命十五包之 │                        │
│    │          │塑膠袋各一個）            │                        │
│    │          │                          │                        │
│    │          │                          │                        │
├──┼─────┼─────────────┼────────────┤
│八  │行動電話  │壹支（搭配00000000│被告所有供販賣MDA、MDMA │
│    │          │一一號門號使用）          │及K他命所用之物         │
│    │          │                          │                        │
└──┴─────┴─────────────┴────────────┘


司法院資訊處製作；財團法人民間司法改革基金會備份。
